# 请教陈版主，政府补助事宜

提问人：Meileen 时间：2020-04-02 08:05:26
我公司A于年初分离成A/B两家公司，今年收到了分立前A公司申请的政府补助 1000 万（因贸易战影响，政府返还的失业保险）。公司管理层有想法将这 1000 万分一部分给B公司。我个人觉得，按法律主题来看，分立后法律主体独立，权利义务在分立时已完全划清界限，不可以把该笔政府补助再拆给B公司。同时分立时，未分配利润也是留在A公司，未进行拆分， 1000 万是对前期利润的调整，也不应该拆分。
请问陈奕蔚老师是否可以将这补贴划分给B公司？会计准则是否有明确说明？

回答人：chenyiwei
这是财务和法律问题，不是会计上的确认、计量、列报和披露问题。可由管理层根据具体情况合理确定。会计准则不会涉及如何分配和使用资金之类的财务问题。